# 请问陈版主收购的子公司固定资产转投资性房地产

提问人：qiuye19891019 时间：2020-11-23 17:32:00
陈版主，公司收购的子公司当初按照可辨认净资产入账固定资产（假设当初收购房产 6000 一平米，可辨认净资产7000 一平米），当初存在商誉 2000 万，现在子公司固定资产转投房（评估价值为 10000 一平米），子公司的公允价值变动为4000*平米数，母公司合并公允价值是否需要抵消，商誉怎么做？

回答人：chenyiwei
由于该项房产在合并报表层面的成本基础是 7000 元/平米，假设不考虑购买日后的折旧、摊销以及所得税影响，则在转换为投资性房地产之日，合并报表层面应确认的其他综合收益应为 3000 元/平米，不同于该子公司自身报表中的 4000 元/平米。所以在合并报表中应冲减（借记）其他综合收益 1000 元/平米。但对购买日形成的商誉无影响。